臺灣板橋地方法院民事裁定           100年度司財管字第52號
聲  請  人  合作金庫商業銀行股份有限公司
法定代理人  劉燈城
代  理  人  林文筆
上列聲請人聲請對被繼承人李讚春選任遺產管理人事件，本院裁
定如下：
    主      文
選任邱文榮（男、民國○○○年○○月○○日生、身分證統一編
號：Ｚ000000000號、住新北市○○區○○路一段二九
二巷十四號）為被繼承人李讚春（男、民國○○○年○月○日生
、身分證統一編號：Ｚ000000000號、生前最後住所為
新北市○○區○○路二二二巷二五四弄十五號六樓）之遺產管理
人。
程序費用由被繼承人李讚春之遺產負擔。
    理  由
一、按繼承開始時，繼承人之有無不明，而無親屬會議或親屬會
    議未於一個月內選定遺產管理人者，利害關係人或檢察官得
    聲請法院選任遺產管理人，並由法院依公示催告程序，定六
    個月以上之期限，公告繼承人，命其於期限內承認繼承；又
    被繼承人之所有繼承人均拋棄其繼承權者，亦準用關於無人
    承認繼承之規定，民法第1177條、第1178條第2 項、第1176
    條第6 項定有明文。
二、本件聲請意旨略以：被繼承人李讚春生前於民國95年8 月15
    日提供新北市○○區○○路二二二巷二五四弄十五號六樓之
    不動產，擔保其對聲請人當時及將來所負之一切債務，向聲
    請人借款合計新臺幣355 萬元尚未清償，惟被繼承人李讚春
    於99年12月5 日死亡，聲請人為被繼承人之債權人，為保障
    聲請人之權益，爰依民法第1178條第2 項、非訟事件法第14
    9 條規定，聲請選任遺產管理人等語。
三、查本件聲請人主張被繼承人李讚春於99年12月5 日死亡，其
    所有繼承人全部拋棄繼承，被繼承人曾設定抵押權向聲請人
    借款等事實，業據提出土地暨建物第二類謄本、合作金庫銀
    行債權計算書、除戶戶籍謄本等件為證，並經本院依職權調
    閱本院100 年度司繼字第98號拋棄繼承卷宗核閱無訛，自堪
    信為真實。
四、聲請人以利害關係人身分聲請選任被繼承人李讚春之遺產管
    理人，核與首揭規定尚無不合。又聲請人所聲請選任為被繼
    承人李讚春遺產管理人之邱文榮已同意擔任被繼承人李讚春
    之遺產管理人，並提出同意書1 件在卷可稽。經核邱文榮乃
    職司地政士，此有地政士證書影本為證，其對於遺產管理事
    件應有瞭解，並就遺產管理人職務之遂行，有所助益，且身
    為地政士，應會秉公辦理，要不致有利害偏頗之虞，為保障
    債權人之利益及期程序之公正、公信起見，本院認以選任邱
    文榮地政士為被繼承人李讚春之遺產管理人為適當。至被繼
    承人李讚春之繼承人既均拋棄繼承，其遺產依民法第1176條
    第6 項準用關於無人承認繼承之規定，依同法第1185條規定
    ，於清償債權並交付遺贈物後，如有賸餘，應歸屬國庫，附
    予敘明。
五、依非訟事件法第157 條，裁定如主文。
六、如對本裁定抗告須於裁定送達後10日內向本院提出抗告狀，
    並繳納抗告費新臺幣1,000 元。
中    華    民    國   100    年    8     月    29    日
                  家事法庭      司法事務官  翟天翔